# 联营公司采用权益法

提问人：wufaxian 时间：2019-03-21 18:14:38
联营公司采用权益法记账。那么去年联营公司股东权益 10 亿，母公司占股25%。今年联营公司股东权益变为 20 亿，母公司仍然占股 25%。。那么反应的母公司利润表上的其他收益当中的联营公司投资收益就是 2.5亿。
这个帐真的这么简单吗？外审人员不看联营公司应收账款周转率，存货周转率，预付账款周转率是否存在明显的异常。也不看连是否是联营企业下属的联营企业创造的其他收入？就是单纯的做个乘法的累加？

回答人：chenyiwei
你的问题主要是审计技术问题，即当联营企业构成本主体的重要组成部分时，作为审计师应执行的程序。
对此问题请参考：《中国注册会计师审计准则第 1401 号——对集团财务报表审计的特殊考虑》及其应用指南、《中国注册会计师审计准则问题解答第 10号——集团财务报表审计》等。根据联营企业的规模和风险程度不同，需执行的审计程序也不同。

提问人：wufaxian 时间：2019-03-22 02:02:24
谢谢陈老师指明方向。但如果只从会计的角度看这个问题呢？

回答人：chenyiwei
请参考长期股权投资准则以确定权益法核算时需对被投资方报表进行调整的主要内容。如果联营企业有子公司，则应以该联营企业合并报表层面的归母权益、损益为依据进行权益法核算。

提问人：wufaxian 时间：2019-03-26 21:35:56
陈老师，看了一下这两个文件。更像是原则指引，文件给出了各种程序以及注意事项，以免遗漏。但是既然利用 “其他注册会计师” 的工作成果。就难免隔靴搔痒。例如主审会计师是四大。但是联营公司的注册会计师是不知名的小所。审计时间又有限。那么采纳或不采纳联营公司的审计结果就是个问题了吧？
而且是否采纳联营公司的审计结果，主审会计师的自由裁量权也比较大吧。
如果陈老师是一位外部投资者，你所投资的公司 50% 的税前利润来自于三家联营公司。那么陈老师会对着 50%的税前利润在心中打个折扣么？：）

回答人：chenyiwei
审计准则本来就是原则指引的成份居多，要为注册会计师的职业判断预留空间。